臺灣新竹地方法院刑事判決　　　　　 100年度交簡上字第70號
上　訴　人
即　被　告　溫煥堂
上列上訴人即被告因公共危險案件，不服本院民國100 年6 月8
日100 年度竹交簡字第471 號第一審刑事簡易判決（聲請簡易判
決處刑案號：100 年度偵字第3840號），提起上訴，本院管轄之
第二審合議庭判決如下︰
    主  文
上訴駁回。
    事  實
一、溫煥堂前曾於民國88年間因犯酒後駕車之公共危險案件，經
    本院於88年10月21日以88年度竹簡字第436 號判處罰金銀元
    1200 0元，於88年11月18日確定。其又於90年間因犯酒後駕
    車之公共危險案件，經本院於90年6 月26日以90年度竹交簡
    字第586 號判處罰金銀元24000 元，於90年9 月16日確定。
    其又於92年間因犯酒後駕車之公共危險案件，經臺灣苗栗地
    方法院於92年3 月11日以92年度苗交簡字第58號判處有期徒
    刑3 月，於92年4 月4 日確定（均不構成累犯）。詎其明知
    酒後駕車將導致其注意能力減低、反應能力變慢，在此時仍
    駕車行駛於道路上，隨時將有致他人於死、傷之危險，竟仍
    於100 年4 月19日17時12分許至21時15分許，在桃園縣觀音
    鄉○○路○ 段1171號16弄31衖9 號之紘鋼機械有限公司內飲
    用金門高粱酒後，已達不能安全駕駛動力交通工具之程度，
    猶於同日21時15分許結束飲酒後，自紘鋼機械有限公司駕駛
    車牌號碼5601-MN 號自小貨車出發，欲返回苗栗縣三灣鄉銅
    鏡村9 鄰大銅鑼圈55號住處，嗣於同日22時30分許行經新竹
    市香山區○○○路與高濱路口時為警攔查，並測得其呼氣酒
    精濃度為每公升0.67毫克，始悉上情。
二、案經新竹市警察局第三分局報告臺灣新竹地方法院檢察署檢
    察官偵查後聲請簡易判決處刑。
    理  由
一、按被告以外之人於審判外之言詞或書面陳述，除法律有規定
    者外，不得作為證據；又被告以外之人於審判外之陳述，雖
    不符合同法第159 條之1 至第159 條之4 之規定，但經當事
    人於審判程序同意作為證據，法院審酌該言詞陳述或書面陳
    述作成時之情況，認為適當者，亦得為證據。當事人、代理
    人或辯護人於法院調查證據時，知有第159 條第1 項不得為
    證據之情形，而未於言詞辯論終結前聲明異議者，視為有前
    項之同意，刑事訴訟法第159 條第1 項及第159 條之5 分別
    定有明文。經查，本判決下列所引用之生理平衡檢測紀錄表
    、刑法第185 條之3 案件測試觀察紀錄表、新竹市警察局執
    行取締酒後駕車告知紀錄表等公務員職務上之紀錄文書，固
    係被告以外之人於審判外之書面陳述，屬傳聞證據，檢察官
    、被告於本院審理時均表示同意使用，且於言詞辯論終結前
    亦未聲明異議。本院審酌上開證據資料製作時之情況，尚無
    違法不當及證明力明顯過低之瑕疵，亦認為以之作為證據應
    屬適當，故揆諸前開規定，爰依刑事訴訟法第159 條之5 規
    定，認前揭證據資料均有證據能力。至酒精濃度測試紙，係
    員警使用呼氣酒精測試器進行酒測，該測試器依受測人呼氣
    中之酒精濃度列印出之酒測數值，係機械性列印之紀錄，非
    為供述證據，自有證據能力。
二、認定犯罪事實所憑證據及認定之理由：
  (一)訊據被告溫煥堂對於上開犯罪事實，於警詢、偵訊、本院審
    理時均坦承不諱，並有酒精測試紀錄表、新竹市警察局舉發
    違反道路交通管理事件通知單、汽機車駕駛人酒後生理協調
    平衡檢測紀錄表、刑法第185 條之3 案件測試觀察紀錄表、
    新竹市警察局執行取締酒後駕車告知紀錄表等在卷（見偵卷
    第7-11頁）可稽，被告任意性之自白核與事實相符，堪以採
    信。
  (二)參以動力交通工具駕駛人，其酒後呼氣酒精濃度逾0.55MG/L
    者，肇事率為一般正常人之10倍，即足認已達無法安全駕駛
    之程度，業經法務部召開「研商訂定刑法第185 條之3 服用
    毒品、麻醉藥品、酒類或其他相類之物，不能安全駕駛交通
    動力工具認定標準會議」認定在案（法務部88年5 月18日（
    88）法檢字第001669號函參照）。依上開偵卷附酒精測試紀
    錄表可知，被告呼氣酒精濃度達每公升0.67毫克，揆諸上開
    說明，堪認被告飲酒後，顯已達不能安全駕駛之程度。
  (三)綜上所述，本案事證已臻明確，被告酒醉駕車而犯公共危險
    罪行，堪予認定，應依法論科。
三、核被告所為，係犯刑法第185 條之3 之服用酒類，不能安全
    駕駛動力交通工具而駕駛罪。原審認被告犯罪事證明確，併
    審酌被告曾有如事實欄所示多次酒後駕車犯行，仍不知警惕
    ，再次於酒後駕車，罔顧用路人之安全，所為顯然不足為取
    ，及被告之智識程度、犯罪動機、手段、情節、所生損害、
    本次為警查獲後所測得之呼氣酒精濃度結果及犯後坦承不諱
    等情狀，爰依刑事訴訟法第449 條第1 項前段、第454 條第
    1 項，刑法第185 條之3 、第41條第1 項前段，刑法施行法
    第1 條之1 第1 項之規定，判處被告有期徒刑4 月，如易科
    罰金，以新臺幣（下同）1 千元折算1 日，認事用法均無違
    誤，所量刑度亦稱妥適，應予維持。
四、被告上訴意旨略以：伊有低收入戶證明，家裡有妻小要養，
    又已戒酒，以後不會再犯，若再犯願受加倍處分，原審量刑
    過重，請求本次輕判云云。惟查：按量刑之輕重，係屬事實
    審法院得依職權自由裁量之事項，茍於量刑時，已依行為人
    之責任為基礎，並斟酌刑法第57條各款所列情狀，而未逾越
    法定範圍，又未濫用其職權，即不得遽指為違法（最高法院
    80年台非字第473 號、75年台上字第7033號、72年台上字第
    6696號、72年台上字第3647號判例參照）。經核原審量刑已
    就判決時之具體情狀為整體觀察、綜合考量，並斟酌刑法第
    57條各款所列情狀，而未逾越法定刑度，更無偏執一端，致
    有明顯失出、失入或其他不當、違法之情形存在，自難認原
    審量刑有何輕重相差懸殊等失出或失入之違法或失當之處。
    綜上所述，原審判決並無違誤，量刑亦妥適，被告徒以原審
    量刑過重為由，提起上訴，為無理由，應予駁回。
據上論斷，應依刑事訴訟法第455 條之1 第1 項、第3 項、第36
8 條，判決如主文。
本案經檢察官趙佳儀到庭執行職務。
中    華    民    國    100    年    11    月    9    日
                  刑事第二庭審判長法  官    賴淑敏
                                  法  官    楊數盈
                                  法  官    毛松廷
以上正本證明與原本無異。
不得上訴。
中    華    民    國   100    年    11    月    9     日
                                  書記官    蕭惠婷
附錄本案論罪科刑法條：
中華民國刑法第185條之3
服用毒品、麻醉藥品、酒類或其他相類之物，不能安全駕駛動力
交通工具而駕駛者，處1 年以下有期徒刑、拘役或科或併科15萬
元以下罰金。